ACORDAO-COMPLETO-2350977

ACÓRDÃO DE RELAÇÃO

ACÓRDÃO DE RELAÇÃO 2611/2019 ATA 11/2019 - SEGUNDA CÂMARA

Acórdão 2611/2019-TCU-Segunda Câmara
Trata-se de prestação de contas do Instituto Federal de Educação, Ciência e Tecnologia do Rio de Janeiro - IFRJ, relativa ao exercício de 2016.
Considerando que a instrução da unidade técnica apontou falhas capazes de ressalvar as contas do Pró-Reitor de Administração e Desenvolvimento Institucional em decorrência da ausência de controle prévio para identificação e tratamento das situações de acumulação ilegal de cargos e da morosidade na apuração de indício de acumulação indevida identificados pela CGU desde 2013;
considerando que o Ministério Público junto ao TCU manifestou concordância com as conclusões da então Secretaria de Controle Externo no estado do Rio de Janeiro – Secex/RJ;
os ministros do Tribunal de Contas da União, reunidos em sessão de 2ª Câmara, ACORDAM, por unanimidade e de acordo com os pareceres emitidos nos autos, em:
a) com fundamento nos arts. 1º, inciso I, 16, inciso II, 18 e 23, inciso II, da Lei 8.443/1992, c/c os arts. 1º, inciso I, 208 e 214, inciso II, do Regimento Interno, julgar regulares com ressalva as contas e dar quitação a Miguel Roberto Muniz Terra; 
b) com fundamento nos arts. 1º, inciso I, 16, inciso I, 17 e 23, inciso I, da Lei 8.443/1992, c/c os arts. 1º, inciso I, 207 e 214, inciso I, do Regimento Interno, julgar regulares as contas dos demais responsáveis relacionados abaixo e dar-lhes quitação plena;
c) excluir do Rol de Responsáveis os conselheiros dos conselhos superiores do Instituto Federal de Educação, Ciência e Tecnologia do Rio de Janeiro - IFRJ, em observância ao art. 10 da IN TCU 63/2010, posto que seus membros não praticaram atos de gestão que possam causar impacto na economicidade, eficiência e eficácia da gestão da unidade (itens 16 a 18 da instrução da unidade técnica) ;
d) dar ciência ao Instituto Federal de Educação, Ciência e Tecnologia do Rio de Janeiro – IFRJ de que o Termo de Referência ou Projeto Básico deve conter justificativa da quantidade de serviço a ser contratada, devidamente acompanhada de critérios de medição, em especial quando as métricas adotadas constituírem necessidades excepcionais na execução de serviços, consoante os arts. 30 e 32, bem como o Anexo VI-B da IN Seges/MPOG 5/2017;
e) encaminhar cópia desta deliberação e da instrução à peça 18 ao Instituto Federal de Educação, Ciência e Tecnologia do Rio de Janeiro - IFRJ, ao Ministério da Educação e à Controladoria Geral da União no Rio de Janeiro;
f) arquivar o processo.
1. Processo TC-Processo 023.367/2017-2 (PRESTAÇÃO DE CONTAS - Exercício: 2016) 
1.1. Classe de Assunto: II.
1.2. Responsáveis: Miguel Roberto Muniz Terra (CPF XXX.495.307-XX) ; Ana Carla dos Santos Beja (CPF XXX.462.517-XX) ; Anderson Morais Chalaca (CPF XXX.679.757-XX) ;  Carlos Victor de Oliveira (CPF XXX.571.267-XX) ; Cassia do Carmo Andrade Lisboa (CPF XXX.039.777-XX) ; Claudio Roberto Ribeiro Bobeda (CPF XXX.988.447-XX) ; Daniel Artur Pinheiro Palma (CPF XXX.911.717-XX) ; Eliel da Silva Moura (CPF XXX.430.227-XX) ; Elizabeth Augustinho (CPF XXX.354.517-XX) ; Fabio Carlos Macedo (CPF XXX.187.457-XX) ; Francisco José Montório Sobral (CPF XXX.363.769-XX) ; Helena de Souza Torquilho (CPF XXX.557.977-XX) ; Hudson Santos da Silva (CPF XXX.096.347-XX) ; Marcelo Nunes Sayao (CPF XXX.818.227-XX) ; Marcos Jose Clivatti Freitag (CPF XXX.919.559-XX) ;  Mira Wengert (CPF XXX.521.997-XX) ; Neli Maria Castro de Almeida (CPF XXX.086.357-XX) ; Paulo Roberto de Assis Passos (CPF XXX.075.007-XX) .
1.3. Unidade: Instituto Federal de Educação, Ciência e Tecnologia do Rio de Janeiro (IFRJ) .
1.4. Relatora: ministra Ana Arraes.
1.5. Representante do Ministério Público: procurador Marinus Eduardo De Vries Marsico.
1.6. Unidade Técnica: Secretaria de Controle Externo da Educação (SecexEduc) .
1.7. Representação legal: Não há.
1.8. Determinações/Recomendações/Orientações: não há.

Segunda Câmara

Instituto Federal de Educação, Ciência e Tecnologia do Rio de Janeiro (IFRJ).

Miguel Roberto Muniz Terra (CPF XXX.495.307-XX); Ana Carla dos Santos Beja (CPF XXX.462.517-XX); Anderson Morais Chalaca (CPF XXX.679.757-XX);  Carlos Victor de Oliveira (CPF XXX.571.267-XX); Cassia do Carmo Andrade Lisboa (CPF XXX.039.777-XX); Claudio Roberto Ribeiro Bobeda (CPF XXX.988.447-XX); Daniel Artur Pinheiro Palma (CPF XXX.911.717-XX); Eliel da Silva Moura (CPF XXX.430.227-XX); Elizabeth Augustinho (CPF XXX.354.517-XX); Fabio Carlos Macedo (CPF XXX.187.457-XX); Francisco José Montório Sobral (CPF XXX.363.769-XX); Helena de Souza Torquilho (CPF XXX.557.977-XX); Hudson Santos da Silva (CPF XXX.096.347-XX); Marcelo Nunes Sayao (CPF XXX.818.227-XX); Marcos Jose Clivatti Freitag (CPF XXX.919.559-XX);  Mira Wengert (CPF XXX.521.997-XX); Neli Maria Castro de Almeida (CPF XXX.086.357-XX); Paulo Roberto de Assis Passos (CPF XXX.075.007-XX).

ANA ARRAES

Não há.

Procurador Marinus Eduardo De Vries Marsico.

PRESTAÇÃO DE CONTAS (PC)

Secretaria de Controle Externo da Educação (SecexEduc).